---
title: "Retorno sobre o investimento em um MBA"
output: html_document
---

```{r include = FALSE}
library(dplyr)
```


# Objetivo

O objetivo desta análise é verificar se existe retorno financeiro em realizar um curso de MBA.

Desejamos saber se uma estudante com as características abaixo deve investir um certo valor no curso, determinando se haverá retorno após a graduação.

## A estudante possui as caracteristicas abaixo

A) Mulher
B) Língua mãe não é o inglês
C) GMAT 680-700
D) Aluna de 1o quartil
E) 8 anos de experiência
F) 29 anos


## Dados da amostra
Os seguintes dados, de uma amostragem de 274 estudantes, foram coletados.

```{r}
mba <- read.csv("data/mba.csv", stringsAsFactors = FALSE)
names(mba)
```

## Os atributos de interesse são

A) **sex**, o sexo da estudante, no caso feminino. Temos codificada esta informação com os valores 1 (masculino) ou 2 (feminino).
B) **frstlang**, first language, se a língua mãe é inglesa ou não. Temos codificada esta informação com os valores 1 (língua mãe é inglês) ou 2 (língua mãe **não** é inglês).
C) **gmat_tot**, o valor total que o estudante obteve no GMAT.
D) **quarter**, em que quartil o estudante possui desempenho nos cursos já realizados.
E) **work_yrs**, a quantidade em anos que o estudante possui de experiência.
F) **age**, a idade em anos do estudante.


# Análise exploratória do salário

Desejamos saber qual o salário de um ex-estudante após se formar.
Este atributo corresponde à **salary**.

## Uma análise inicial mostra que:

Média salarial: 
```{r}
mean(mba$salary)
```
Mediana salarial:
```{r}
median(mba$salary)
```

```{r}
hist(mba$salary)
```

## Primeira filtragem

A discrepância entre a média e a mediana leva à análise das amostras salariais.

Existem salários com os valores 998 e 999. Estes valores são utilizados na amostragem para denotar profissionais não alocados.
Assim, estas amostras, com valores 998 e 999 serão excluídas da análise.

```{r}
mba2 <- mba %>% filter(salary != 998 & salary != 999)
```

## Os dados da amostra resultante possuem o perfil:

```{r}
mean(mba2$salary)
median(mba2$salary)
hist(mba2$salary)
```

## Segunda filtragem

Vemos ainda que que existem salários com valores abaixo do realisticamente esperado. 
Explorando a base de dados podemos constatar amostrar com valor igual a zero, totalizando 90 amostras do total de 193.

```{r}
length(mba2$salary)
sum(mba2$salary == 0)
```

Filtramos a amostragem retirando também estas amostras.

```{r}
mba3 <- mba2 %>% filter(salary != 0)
```

## Os dados da amostra resultante possuem o perfil abaixo, mais próximo ao esperado.

```{r}
mean(mba3$salary)
median(mba3$salary)
hist(mba3$salary)
```

# Análises de relevância

## Mulher ??
- H_0: salário não é influenciada pelo gênero
- H_A: salário é influenciada pelo gênero

```{r}
boxplot(formula = mba3$salary ~ mba3$sex)
oneway.test(mba3, formula = salary ~ sex)
```

Retirar o outlier feminino
```{r}
mba4 <- filter(mba3, salary != max(mba3$salary))
```

Sem o outlier feminino
```{r}
boxplot(formula = mba4$salary ~mba4$sex)
oneway.test(mba4, formula = salary ~ sex)
```

p-value = 0; concluímos que o salário é influenciado pelo gênero

## Língua materna
```{r}
unique(mba4$frstlang)
sum(mba4$frstlang == 1)
sum(mba4$frstlang == 2)
```
1 - inglês | 2 - outros

não vamos utilizar frstlang, pois a quantidade de 
frstlang == 2 é muito baixa (n = 6)

## Quartil
```{r}
boxplot(mba4$salary ~ mba4$quarter)
```

# Modelos de regressão

## Modelo 1 (Salário ~ Quartil)

Teste de hipóste:
- H_0: quartil não influencia o salário
- H_A: quartil influencia o salário

```{r}
modelo1 <- lm(mba4, formula = salary ~ quarter)
summary(modelo1)
```
p-value = 0.00179, quartil influencia no salário 

## Modelo 2
- H_0: anos de experiência não influencia no salário
- H_A: anos de experiência influencia no salário
```{r}
modelo2 <- lm(mba4, formula = salary ~ work_yrs)
summary(modelo2)
```

## Modelo 3
- H_0: idade não influencia no salário
- H_A: idade influencia no salário
```{r}
modelo3 <- lm(mba4, formula = salary ~ age)
summary(modelo3)
```

## Modelo 4
```{r}
modelo4 <- lm(mba4, formula = salary ~ work_yrs + age)
summary(modelo4)
```
usar work_yrs pois age pode ser discriminatório

## Modelo 5
```{r}
modelo5 <- lm(mba4, formula = salary ~ sex + work_yrs + quarter)
summary(modelo5)
```

## Modelo 6
```{r}
modelo5 <- lm(mba4, formula = salary ~ sex + work_yrs + quarter + gmat_tot)
summary(modelo5)
```

# Conclusão

## Influencial no resultado:
- Sexo
- Quartil
- Idade

## Não influenciam
- GMAT

## Covariancia
- Idade e Anos de Experiência, eliminado Idade.

## Não conclusivos,
- Lingua materna

## Valor experado

```{r}
sex <- 2
work_yrs <- 8
quarter <- 1
Salary <- 107057.65 - 9977.52 * sex + 932.41 * work_yrs - 3388.7 * quarter

Salary
```












